# 上市公司非经营性资金占用及其他关联资金往来的专项说明

提问人：小张 57365736 时间：2020-03-14 08:05:36
请教陈版主：上市公司是 2019 年 7 月上市的公司，针对 2019 年报要出具“上市公司非经营性资金占用及其他关联资金往来的专项说明”，上市公司与其全资子公司之间的非经营性资判定监管层是如何考虑的？上市公司与其全资子公司资金占用一两天这种情况是否属于非经营性资金占用应该披露？上市公司与其全资子公司资金占用多长时间以上需要披露非经营性资金占用？另外， 2019 年度上市前（ 2019 年1-7月），上市公司与其全资子公司之间的非经营性资金占用是应该在 2019 报告中披露？ 审计组的判断： 1 ）监管层规定上市公司与子公司非经营性资金占用也要披露是基于从严要求非经营性资金占用，无其他意图。 2 ）根据《上市公司定期报告工作备忘录（ 2011 年年度报告）第三号上市公司非经营性资金占用及其他关联资金往来的专项说明》。上市公司应当从资金往来款项是否被长期拖欠的角度的角度出发认真分析资金往来是否属于非经营性资金往来，非经营性资金往来的认定标准参照前款关于非经营性资金占用的认定标准。监管层关于披露非经营性质资金占用考虑要同时满足两点：一是资金占用属于非经营性资金占用，二是非经营性资金占用要看是否被长期拖欠。从是否被长期拖欠的角度出发，上市公司与其全资子公司之间资金占用一两天不属于非经营性资金占用，不需要披露。 3 ）关于证监会文件是否被长期拖欠，这个长期的概念，项目组无法判断。 4 ）上市之前的不应该披露，原因是非经营性资金占用规定适用范围是上市公司，公司在上市之前为非上市公司，不披露。询问：询问： 1 、 请问项目组针对上市公司与其全资子公司非经营性资金占用，监管层的意图是处于什么考虑？ 2 、 上市公司与其全资子公司偶发性的资金占用一两天行为是否需要披露？ 3 、 上市公司与其全资子公司资金占用多长时间以上需要披露非经营性资金占用？ 4 、上市公司上市之前的非经营性资金占用 2019 年度是否需要披露？

回答人：chenyiwei
上市公司与其全资子公司之间的资金往来不属于控股股东及其关联方资金占用，但在该表格中需作为“其他非经营性往来”披露。基于谨慎考虑，一两天的周转占用也建议披露。
上市公司上市之前的非经营性资金占用，理论上如你所说可以不披露，但如果不披露则无法将该表编平。故此处还是建议从年初开始披露，包括上市之前的期间。